# 子公司收购母公司

提问人：cqs3863 时间：2012-02-07 16:28:13
非上市公司，A和B共同持有C公司100%股权，其中A持有51%，B持有49%，C公司能收购A公司股份吗？如果能，如何操作？

回答人：chenyiwei
尽管没有明文规定不允许，但不建议这样做，除非母公司在被收购之前已经把其所持的子公司股权转让给第三方，以避免合并后出现交叉持股情况。这种交叉持股可能被认为是变相抽逃出资。